臺灣臺南地方法院臺南簡易庭民事判決
110年度南小字第805號
原      告  徐紹恆




被      告  郭政育

法定代理人  郭允星
            黃雅鈴
上列被告因詐欺等案件，原告提起刑事附帶民事訴訟請求侵權行
為損害賠償，經本院刑事庭裁定移送前來（109年度附民字第460
號），本院於民國110年8月17日言詞辯論終結，判決如下：
　　主　文
被告應給付原告新臺幣伍萬壹仟捌佰壹拾玖元，及自民國一零九
年十一月二十八日起自清償日止，按週年利率百分之五計算之利
息。
訴訟費用新臺幣零元由被告負擔。
本判決得假執行。
　　事實及理由
一、原告主張：被告於民國109年7月中旬某日，見訴外人即其友
    人「余晟瑋」在臉書（FACEBOOK）「大臺南工作網」社團網
    頁中張貼有應徵收取、送貨工作之訊息後，主動與「余晟瑋
    」聯絡，知悉工作內容係至「余晟瑋」所指定地點取得提款
    卡，再依「余晟瑋」或FACETIME手機通訊軟體暱稱「Boss」
    （真實姓名年籍均不詳）之成年人之指示使用該提款卡進行
    領款，並將所領款項置於指定地點，即可按日領取新臺幣（
    下同）2,000元至3,000元不等之報酬；被告依其智識程度及
    社會生活經驗，當可知悉在正常情況下，欲提領帳戶款項之
    人可自行為之，並無提供報酬委託他人代行之必要，已可預
    見此舉極有可能係詐欺集團為收取詐騙所得款項，而利用提
    款車手隱匿詐欺所得之去向、所在，然被告因貪圖高額報酬
    ，仍抱持縱上開情節屬實亦不違背其本意之不確定故意，與
    「余晟瑋」、「Boss」及其等所屬詐欺集團成年成員共同基
    於3人以上共同詐欺取財及隱匿詐欺犯罪所得去向、所在之
    洗錢犯意聯絡，先由該詐欺集團不詳成員以如附表所示之手
    法向原告施用詐術，使其陷於錯誤，而匯款如附表所示之金
    額至如附表所示之帳戶後，被告即依「余晟瑋」指示至其所
    指定之地點取得上開帳戶之提款卡，並依循「余晟瑋」或「
    Boss」之指示於如附表所示之提領時間及地點，領得如附表
    所示之贓款，復聽從「余晟瑋」所言將該等款項放置在指定
    地點，以交付該詐欺集團不詳成員上繳該詐欺集團，致原告
    受有5萬1,819元之損害，爰依侵權行為之法律關係提起本件
    訴訟等語，並聲明：如主文第1項所示。
二、被告則以：其沒有拿到報酬，所以沒有意願賠償等語，資為
    抗辯。並聲明：原告之訴駁回。
三、本院得心證之理由
　　原告上開請求既為被告所否認，則本件爭點厥為：原告依侵
    權行為請求被告給付5萬1,819元，有無理由？茲敘述如下：
　㈠按因故意或過失，不法侵害他人之權利者，負損害賠償責任
    ，民法第184條第1項前段定有明文。查原告主張之前揭事實
    ，業經本院依職權調取本院109年度金訴字第261號刑事案件
    偵審卷宗核查無誤，並有監視器攝錄畫面擷取照片、附表所
    示匯款帳戶之交易明細等資料附於上開卷宗為佐，復有原告
    提出之存摺影本為證（見附民字卷第7至9頁），且為被告所
    不爭執（見南小字卷第15頁），堪信與事實相符。則被告故
    意不法侵害原告之財產權，原告於本件請求被告就其所受財
    產上損害合計5萬1,819元（計算式：44,808＋7,011＝51,819
    ）負賠償責任，核與侵權行為之要件相符，自應准許。
　㈡被告雖辯稱其未拿到報酬等語。惟被告是否有因上開不法行
    為獲取報酬，與其是否應依法對原告負損害賠償責任一事無
    涉，不影響原告本件損害賠償請求權之成立，是被告上開辯
    解，要無可採。
四、綜上所述，原告依侵權行為之法律關係，請求被告給付5萬1
    ,819元，及自起訴書送達翌日即109年11月28日（見附民卷
    第13頁）起至清償日止，按週年利率5％計算之利息，為有理
    由，應予准許。
五、按訴訟費用，由敗訴之當事人負擔；法院為終局判決時，應
    依職權為訴訟費用之裁判；小額訴訟，法院為訴訟費用之裁
    判時，應確定其費用額，民事訴訟法第78條、第87條第1項
    、第436條之19第1項分別定有明文。查本件為刑事附帶民事
    訴訟，由本院刑事庭移送民事庭者，依法無需徵收裁判費，
    又迄至本件言詞辯論終結為止，復未發生其他訴訟費用，故
    本院確定本件訴訟費用為0元，並依上開規定，諭知本件訴
    訟費用應由被告負擔，爰判決如主文第2項所示。
六、本件係依民事訴訟法第436條之8第1項規定適用小額訴訟程
    序所為被告敗訴之判決，依同法第436條之20規定，應依職
    權宣告假執行。
七、本件事證已臻明確，兩造其餘攻擊防禦方法及所提證據，經
    本院斟酌後，核與判決結果不生影響，爰不逐一論述，併此
    敘明。
八、據上論結，本件原告之訴為有理由，爰依民事訴訟法第78
    條、第436條之19第1項、第436條之20，判決如主文。
中　　華　　民　　國 　  110 　 年 　  9  　月　  7　 日
　　　　　　　　　    臺南簡易庭法  官  陳谷鴻
以上正本證明與原本無異。   　　　　　　　　　
如不服本判決，應於送達後20日內，向本院提出上訴狀並表明上
訴理由，如於本判決宣示後送達前提起上訴者，應於判決送達後
20日內補提上訴理由書（須附繕本）。
對於小額程序之第一審判決之上訴，非以其違背法令之理由，不
得為之。上訴狀內應記載表明㈠原判決所違背之法令及其具體內
容。㈡依訴訟資料可認為原判決有違背法令之具體事實者。
中　　華　　民　　國　　110 　年　　9 　　月　　10　　日
                                 書記官  呂伊謦
附表：
詐騙手法 匯款金額 （新臺幣） 匯款時間 （民國） 匯款帳戶 提款時間 （民國） 提款金額 （新臺幣） 提款地點 於109年7月18日13時50分許，陸續佯裝為MOMO購物台及銀行客服人員撥打電話予原告，並對其謊稱：因訂單出現異常造成重複扣款，需依指示進行更正等語，致原告陷於錯誤，而匯款右列金額至右列帳戶。 4萬4,808元 109年7月18日14時50分 中國信託商業銀行帳號（822）000000000000號帳戶 109年7月18日15時18分（1次） 5萬1,000元 臺南市○區○○○路0段00號統一便利超商一心門市  7,011元 109年7月18日15時10分